臺灣臺東地方法院民事簡易判決
111年度東簡字第208號
原      告  合作金庫商業銀行股份有限公司

法定代理人  雷仲達  
訴訟代理人  張嘉霖  
            賴立青  
被      告  黃裕彬即裕億手工蛋捲


上列當事人間請求清償借款事件，本院於111年10月27日言詞辯
論終結，判決如下：
    主      文
被告應給付原告新臺幣（下同）280,295元，及自民國（下同）1
10年11月30日起至111年6月30日止，按年息1％計算之利息，暨自
111年6月30日起至清償日止，按年息2.55％計算之利息；並自110
年12月31日起至清償日止，其逾期在6個月以內者，按上開利率1
0％，逾期超過6個月者，按上開利率20％計算之違約金。
訴訟費用由被告負擔。
本判決得假執行。但被告如以280,295元為原告預供擔保，得免
為假執行。
    事實及理由
一、原告主張被告於民國110年8月19日向原告借款新臺幣（下同
    ）300,000元，約定借款期間為5年（即自110年8月19日至11
    5年8月19日止），自110年8月19日起至111年6月30日止，按
    年息1％計息，自111年6月30日起至115年8月19日止，改依原
    告銀行公告之定儲指標月指標利率加碼年息1.46％（現年息2
    .55％）計算，未按期攤還本息時，除一上開利率計息外，另
    加計逾期在6個月以內者，按上開利率10％，逾期超過6個月
    以上者，按上開利率20％計算違約金，兩造立有借據、授信
    約定書（下稱系爭消費借貸契約）為證。詎被告就上開借款
    僅繳款至110年11月30日即未依約履行，尚欠本金280,295元
    ，依約視為全部到期，爰依系爭消費借貸契約之法律關係，
    請求被告清償等語。並聲明：如主文第1項所示。
二、被告經合法通知，未於本院言詞辯論期日到場，亦未提出書
    狀為任何聲明或陳述。
三、經查，原告主張上開之事實，業據其提出與所述相符之系爭
    消費借貸契約及方款相關貸放及保證資料查詢單為證（見卷
    第4-7頁 ）；且被告經本院合法通知後，既未於言詞辯論期
    日到場爭執，亦未提出書狀答辯以供本院斟酌，依民事訴訟
    法第436條第2項、第280條第3項本文準用同條第1項本文之
    規定，視同自認，可認原告之主張為真實。從而，原告主張
    被告應清償上開債務，自屬有據。
四、綜上，原告主張依系爭消費借貸契約之法律關係，請求被告
    給付如主文所示第1項之本金、利息及違約金，為有理由，
    應予准許。
五、本件係就民事訴訟法第427條第1項訴訟適用簡易程序所為被
    告敗訴之判決，依同法第389條第1項第3款規定，應依職權
    宣告假執行。並依同法第436條第2項適用第392條第2項規定
    ，依職權宣告被告如預供擔保，得免為假執行。
六、訴訟費用負擔之依據：民事訴訟法第78條。
中　　華　　民　　國　　111 　年　　11　　月　　2 　　日
                  臺東簡易庭　法  官　陳建欽
以上正本證明與原本無異。
如對本判決不服，須於判決正本送達後20日之不變期間內，向本
庭提出上訴狀。（須按對造當事人之人數附繕本）
如委任律師提起上訴者，應一併繳納上訴審裁判費。
中　　華　　民　　國　　111 　年　　11　　月　　2 　　日
                              書記官  張春梅